pt-BR: Casa e jardim > Produtos de cozinha e aparelhos de jantar > Ferramentas e utensílios de cozinha > Conchas > Pá para pipoca e batata frita: Pegadores de batata frita; Colheres para pipoca
hr-HR: Dom i vrt > Kuhinja i blagovaonica > Kuhinjski alati i pribor > Žlice grabilice > Žlice za kokice i pomfrit: Žlice za pomfrit; Žlice za kokice
pl: Dom i ogród > Kuchnia i jadalnia > Narzędzia i sprzęty kuchenne > Łyżki do nabierania > Łopatki do popcornu i frytek: Łopatki do frytek; Łyżki do popcornu
ru: Дом и сад > Кухня и сервировка стола > Кухонная утварь > Кухонные ложки и совки > Совки для попкорна и картофеля фри: Совки для картофеля фри; Совки для попкорна
es: Casa y jardín > Cocina y comedor > Herramientas y utensilios de cocina > Cucharas para bolas > Palas para palomitas y patatas fritas: Cucharas para patatas fritas; Cucharas para palomitas de maíz
nb: Hjem og hage > Kjøkken og spiserom > Kjøkkenverktøy og bestikk > Serveringsskjeer > Popcorn- og pommes frites-skjeer: Pommes frites-skjeer; Popcornskjeer
ko: 가정/원예 용품 > 주방/식탁 > 주방용품 > 스쿱 > 팝콘/프렌치프라이 스쿱: 프렌치프라이 스쿱; 팝콘 스쿱
sk-SK: Dom a záhrada > Kuchyňa a jedáleň > Kuchynské náradie a riad > Naberačky > Lopatky na pukance a hranolky: Lopatky na hranolky; Lopatky na pukance
ja: ホーム・ガーデン > キッチン・ダイニング > キッチン用品・調理器具 > スクープ > ポップコーン・フライドポテト用スクープ: フライドポテト用スクープ; ポップコーンスクープ
da: Hjem og have > Køkken og spisestue > Køkkenredskaber > Opøserskeer > Skovle til popcorn og pommes frites: Skovle til pommes frites; Popcornskeer
sv: Hem och trädgård > Kök och matsal > Köksverktyg och köksgeråd > Skopor > Skopor för popcorn och pommes frites: Skopor för pommes frites; Popcornskopor
ro-RO: Casă și grădină > Bucătărie și sufragerie > Instrumente și ustensile de bucătărie > Linguri speciale > Palete pentru popcorn și cartofi prăjiți: Palete pentru cartofi prăjiți; Palete pentru popcorn
fi: Koti ja puutarha > Keittiö ja ruokailu > Keittiövälineet ja tarvikkeet > Kauhavälineet > Popcorn- ja ranskanperunakauhat: Ranskanperunakauhat; Popcornkauhat
pt-PT: Casa e jardim > Cozinha e refeições > Ferramentas e utensílios de cozinha > Colheres fundas > Pás para batatas fritas e pipocas: Pás para batatas fritas; Pás para pipocas
cs: Dům a zahrada > Kuchyně a jídelny > Kuchyňské nástroje a vybavení > Velké lžíce > Lopatky na hranolky a popcorn: Naběračky na hranolky; Naběračky na popcorn
th: บ้านและสวน > ห้องครัวและการรับประทานอาหาร > เครื่องมือและเครื่องใช้ในครัว > ช้อนตัก > ที่ตักข้าวโพดคั่วและมันฝรั่งทอด: ที่ตักมันฝรั่งทอด; ที่ตักป๊อปคอร์น
sl-SI: Dom in vrt > Kuhinja in jedilnica > Kuhinjska orodja in pripomočki > Lopatke > Lopatke za pokovko in ocvrt krompirček: Lopatke za ocvrt krompirček; Lopatke za pokovko
fr: Maison et jardin > Arts de la table et arts culinaires > Ustensiles et accessoires de cuisine > Pelles > Pelles à frites et pop-corn: Pelles à frites; Cuillères à pop-corn
lt-LT: Namai ir sodas > Virtuvė ir valgomasis > Virtuvės įrankiai > Kaušeliai > Kaušeliai kukurūzų spragėsiams ir gruzdintoms bulvytėms: Kaušeliai gruzdintoms bulvytėms; Kaušeliai kukurūzų spragėsiams
it: Casa e giardino > Cucina e pranzo > Strumenti e utensili cucina > Cucchiai da servizio > Schiumaiola per fritti e pop-corn: Palette per patatine fritte; Palette per popcorn
en: Home & Garden > Kitchen & Dining > Kitchen Tools & Utensils > Scoops > Popcorn & French Fry Scoops: French Fry Scoops; Popcorn Scoops
vi: Nhà và vườn > Phòng bếp và phòng ăn > Dụng cụ nhà bếp > Muỗng xúc > Dụng cụ múc bỏng ngô và khoai tây chiên: Dụng cụ múc khoai tây chiên; Thìa xúc bỏng ngô
tr: Ev ve Bahçe > Mutfak ve Yemek > Mutfak Gereçleri ve Aletleri > Kepçeler > Patlamış Mısır ve Patates Kızartması Kepçeleri: Patates Kızartması Kepçeleri; Patlamış Mısır Kepçeleri
nl: Huis en tuin > Keuken en eetkamer > Keukengereedschap > Opscheplepels > Scheppen voor popcorn en friet: Scheppen voor friet; Popcornopscheplepels
de: Heim & Garten > Küche & Esszimmer > Küchenhelfer & -utensilien > Portionierer > Popcorn- & Pommesschaufeln: Pommesschaufeln; Popcorn-Schaufeln
zh-CN: 家居与园艺 > 厨房/餐厅 > 厨房工具/用具 > 铲子/勺子 > 爆米花/薯条铲: 薯条勺; 爆米花勺
zh-TW: 居家和庭園 > 廚房與餐廳 > 廚房工具和用具 > 挖勺 > 薯條鏟: 裝薯條鏟; 爆米花杓
el: Σπίτι & κήπος > Κουζίνα & τραπεζαρία > Εργαλεία & σκεύη κουζίνας > Κουτάλες/σέσουλες > Κουτάλες για τηγανητές πατάτες: Κουτάλες για ποπ κορν; Κουτάλες ποπ κορν
hu: Otthon és kert > Konyha és étkező > Konyhai eszközök és edények > Fagyis kanalak > Popcorn- és sültkrumpli-kanalak: Sültkrumpli-kanalak; Popcorn-kanalak
bg-BG: Дом и градина > Кухня и трапезария > Кухненски инструменти и прибори > Загребващи лъжички > Загребващи лопатки за пуканки и пържени картофи: Загребващи лопатки за пържени картофи; Загребващи лопатки за пуканки